臺灣苗栗地方法院刑事判決　　　　　　　 100年度易字第67號
公　訴　人　臺灣苗栗地方法院檢察署檢察官
被　　　告　高淑民
上列被告因竊盜案件，經檢察官提起公訴（100 年度偵字第81號
），本院依簡式審判程序判決如下：
    主  文
高淑民竊盜，累犯，處有期徒刑肆月，如易科罰金，以新台幣壹
仟元折算壹日。
    犯罪事實及理由
一、犯罪事實：
（一）高淑民有下列構成累犯之前科紀錄：曾因違反肅清煙毒
      條例等案件，先後經臺灣臺中地方法院以82年度訴字第80
      4 號判決判處有期徒刑3 年2 月確定，及以82年度訴字第
      2270號判決判處有期徒刑3 年1 月確定，定應執行刑為有
      期徒刑5 年確定，於民國84年2 月16日假釋出監，所餘刑
      期交付保護管束。然於前揭期間內，另違反麻醉藥品管
      理條例及肅清煙毒條例等案件，經臺灣臺中地方法院以85
      年度訴緝字第233 號判決，分別判處有期徒刑1 年2 月及
      2 年6 月，定應執行刑為有期徒刑3 年4 月，提起上訴後
      ，經臺灣高等法院臺中分院以85年度上訴字第2560號判決
      上訴駁回確定。又因違反藥事法案件，經臺灣臺中地方法
      院以85年度訴字第786 號判決判處有期徒刑10月確定，並
      與上開應執行有期徒刑3 年4 月部分，合併定應執行刑為
      有期徒刑4 年確定，再與前揭假釋經撤銷後所餘殘刑有期
      徒刑3 年1 月又28日，接續執行後，於89年4 月6 日假釋
      出監，所餘刑期交付保護管束。然於上開期間內，又因
      贓物案件，經臺灣臺中地方法院以90年度度易字第2617號
      判決，分別判處有期徒刑5 月及4 月，定應執行刑為有期
      徒刑8 月確定，並與前揭第2 次假釋經撤銷後所餘殘刑有
      期徒刑3 年又13日接續執行後，均於94年7 月31日因縮刑
      期滿執行完畢。
（二）高淑民猶不知悔改，復意圖為自己不法之所有，於99年7
      月15日凌晨5 時10分許，在苗栗縣苗栗市○○街14巷口，
      持自備之鑰匙1 支（未扣案），竊取吳家恩所有車牌號碼
      LU─9623號自用小客車，得手後供己代步使用，再棄置在
      台中市北屯區○○○路。嗣台中市警察局第5 分局四平派
      出所員警，於99年7 月25日下午5 時20分許，在上開棄車
      地點尋獲該車後，採集車上遺留煙蒂，送往內政部警政署
      刑事警察局進行DNA 型別鑑定，發現與高淑民之DNA─STR
      型別相符，警方始發現係高淑民所竊取。
（三）案經臺中市政府警察局第五分局報請臺中地方法院檢察署
      檢察官呈請臺灣高等法院臺中分院檢察署檢察長核轉台灣
      苗栗地方法院檢察署檢察官偵查起訴。
二、證據名稱：
（一）被告高淑民於警詢時及偵、審中之自白。
（二）被害人吳家恩於警詢時之陳述，及出具之贓物認領保管單
      影本1 紙。
（三）台中市警察局車輛尋獲電腦輸入單影本1紙。
（四）內政部警政署刑事警察局99年10月19日刑醫字第09901266
      09號鑑定書影本1 份。
（五）台中市警察局第5 分局現場勘察報告影本1 份、刑案現場
      採證相片20張、勘察採證同意書1 紙、刑事案件證物採驗
      紀錄表1紙。
（六）臺灣高等法院被告前案紀錄表、臺灣苗栗地方法院檢察署
      刑案資料查註紀錄表。
三、量刑理由：
    核被告高淑民所為，係犯刑法第320 條第1 項之普通竊盜罪
    。查被告高淑民有犯罪事實欄（一）之科刑及執行完畢紀錄
    ，有上開前科表在卷足憑，其於前案有期徒刑執行完畢後5
    年內，故意再犯本件有期徒刑以上刑之罪，為累犯，應依刑
    法第47條第1 項之規定，加重其刑。爰審酌被告高淑民素行
    不佳，有上開前科表在卷足稽，不思悔改，竊取他人汽車，
    供己代步之用，危害當地社會治安，犯後迄今尚未與被害人
    成立民事和解，理應重罰，惟念其犯後能坦白承認，節省有
    限之司法資源，所竊得財物價值之大小，犯罪情節之輕重，
    及檢察官之具體求刑等一切情狀，量處如主文所示之刑，及
    諭知易科罰金之折算標準，以資懲儆。至行竊時所用之鑰匙
    1 支，因未據扣案，為免將來執行之困難，本院不另為沒收
    之諭知，附此敘明。
四、應適用之法條：
（一）刑事訴訟法第273 條之1 第1 項、第299 條第1 項前段、
      第310 條之2、第454條第1項。
（二）刑法第320 條第1 項、第41條第1 項前段、第47條第1 項
      。
（三）刑法施行法第1條之1。
五、本判決係依刑事訴訟法第310 條之2 、第454 條第1 項製作
    ，依法僅記載當事人欄、主文、犯罪事實、證據名稱以及應
    適用之法條，其中犯罪事實部分，依同法第308 條之修正立
    法理由，亦僅記載犯罪構成要件事實，關於刑罰加重事由（
    含累犯在內）免予記載（法院辦理刑事訴訟案件應行注意事
    項第144 點參照），但仍於主文予以表明，並於應適用之法
    條欄予以引用。如不服本判決，應於判決送達之日起10日內
    ，向本院提起上訴。
本案經檢察官黃明正到庭執行職務。
中    華    民    國  100     年    3     月    8     日
                  刑事第三庭    法  官  柳 章 峰
以上正本證明與原本無異。
如不服本判決應於收受判決後10日內向本院提出上訴書狀，並應
敘述具體理由。其未敘述上訴理由者，應於上訴期間屆滿後20日
內向本院補提理由書( 均須按他造當事人之人數附繕本) 「切勿
逕送上級法院」。告訴人或被害人如對本判決不服者，應具備理
由請求檢察官上訴，其上訴期間之計算係以檢察官收受判決正本
之日期為準。
                                書記官  江 秋 靜
中    華    民    國   100    年    3     月    8     日
附記論罪之法條全文：
刑法第320 條第1 項
意圖為自己或第三人不法之所有，而竊取他人之動產者，為竊盜
罪，處5 年以下有期徒刑、拘役或5 百元以下罰金。